臺灣臺南地方法院交通事件裁定　　　　100年度交聲字第677號
移送機關　　交通部公路總局嘉義區監理所臺南監理站
異議人即
受處分人　　蔡博崇
上列異議人即受處分人因違反道路交通管理處罰條例案件，對於
交通部公路總局嘉義區監理所臺南監理站民國100年8月15日所為
之裁決處分（處分案號：嘉監南字第裁74-S00000000號）聲明異
議，本院裁定如下：
    主    文
異議駁回。
    理    由
一、原處分意旨略以：異議人即受處分人蔡博崇（下稱異議人）
    駕駛車牌號碼WO-4390號自用一般小客車，於民國100年8月2
    日1時45分許，行經臺南市○○區○○路與德南路交岔路口
    時，因疑似有酒後駕車之行為，經臺南市警察局交通隊（下
    稱舉發機關）警員攔停，並欲對異議人進行呼氣酒精濃度之
    測試檢定，異議人雖經警多次勸導，均不配合而拒絕進行呼
    氣酒精濃度測試，警員遂以其有拒絕接受酒精濃度測試檢定
    之違規行為製單舉發，嗣經移送機關即交通部公路總局嘉義
    區監理所臺南監理站（下稱原處分機關）以其違規事證明確
    ，依道路交通管理處罰條例第35條第4項、第67條第2項（原
    處分漏載第67條第2項）及違反道路交通管理事件統一裁罰
    基準表之規定，裁處異議人罰鍰新臺幣（下同）60,000元，
    吊銷駕駛執照，3年內不得考領駕駛執照等語。
二、異議意旨略以：異議人因一時糊塗，貪杯不勝酒力酒後駕車
    （無肇事），遭巡邏警察攔檢取締，因異議人職業為大客車
    駕駛，而當時行駛車牌WO-4390號自小客車酒駕，因一時心
    急拒絕酒精測試，經監理站人員告知需吊銷駕駛執照3年，
    一時不知如何是好，如駕照被吊銷，家庭主要經濟來源就會
    中斷，加上中年轉業不易，而家中二名子女教育費用遭遇困
    難，還有房貸及生活開銷等經濟壓力，非常沈重，至今難過
    不堪，精神壓力之大無人能知，早已有悔改之心，並保證不
    再犯，請再給異議人一次機會，只吊銷自小客車駕照，還能
    保有大客車駕照，為此聲明異議，請求撤銷原處分等語。
三、按汽車駕駛人拒絕接受第一項測試之檢定者，處60,000元罰
    鍰，並當場移置保管該汽車及吊銷該駕駛執照；如肇事致人
    重傷或死亡者，吊銷該駕駛執照，並不得再考領，道路交通
    管理處罰條例第35條第4項定有明文。次按汽車駕駛人因違
    反道路交通管理處罰條例及道路交通安全規則之規定，受吊
    銷駕駛執照處分時，吊銷其持有各級車類之駕駛執照；汽車
    駕駛人曾依道路交通管理處罰條例第35條第4項前段之規定
    吊銷駕駛執照者，3年內不得考領駕駛執照，道路交通管理
    處罰條例第68條第1項、第67條第2項前段亦規定甚明。
四、經查：
  (一)異議人駕駛車牌號碼WO-4390號自用一般小客車，於上揭時
    地，因疑似有酒後駕車之行為，經舉發機關警員攔查並欲對
    其施以酒精濃度檢測，惟異議人因有不配合而拒絕進行呼氣
    酒精濃度測試之違規行為，警員遂予製單舉發，嗣經原處分
    機關裁處如上述內容之裁罰等情，有臺南市警察局100年8月
    2日南市警交字第S00000000號舉發違反道路交通管理事件通
    知單及原處分機關100年8月15日嘉監南字第裁74-S00000000
    號裁決書各1份在卷可稽。
  (二)次查，異議人並不爭執有拒絕接受酒精測試之行為，且經本
    院勘驗本件舉發過程之錄影光碟，於開啟並播放檔名為「M2
    U01687」之錄影內容，見：「畫面00:01:55秒時，警員詢問
    異議人要不要接受酒測，異議人稱其要漱口，警員再告知異
    議人第一次告知要不要接受酒測，異議人開始喝飲料漱口，
    但沒有回答要或不要；畫面00:03:14秒時，警員稱現在2時2
    分，並第二次請問異議人要不要接受酒測，異議人說等一下
    ，仍未回答要或不要；畫面00:07:08秒時，警員稱現在是8
    月2日2時5分，第三次請問異議人要不要接受酒測，異議人
    仍未回答要或不要；畫面00:07:55秒時，異議人的朋友到場
    ，異議人與其討論要不要接受酒測；畫面00:16:00秒時，警
    員稱現在2時15分，第四次請問異議人願不願意接受酒測，
    並告知拒測的話罰6萬元以上，吊銷駕照3年，要扣車，異議
    人仍未回答要不要接受酒測；畫面00:18:37秒時，警員稱現
    在是2時17分，第五次請問異議人願不願意接受酒測，異議
    人仍未回答願不願意，異議人稱其喝了三瓶啤酒；畫面00:2
    0:22秒時，異議人稱要吹的話，就測，但與其朋友討論後，
    又未接受酒測；畫面00:00:23秒時，警員稱現在是2時25分
    ，異議人不回應是否接受酒測，剛說要測現在又不測，1時4
    5分攔查異議人，到2時25分，異議人都不接受酒測，第六次
    告知是否要接受酒測，異議人仍未回應，警員告知開拒測單
    。」等情，亦有採證光碟及本院100年9月20日勘驗筆錄各1
    份在卷可稽。是異議人有本件拒絕接受酒精濃度測試之行為
    ，堪可認定。
  (三)至異議人辯稱其因一時心急而拒絕酒測，其職業為大客車駕
    駛，且為家中經濟支柱，如遭吊銷大客車駕照，家中經濟將
    陷入困難，而請求只吊銷小客車駕照等語；惟查，就上開勘
    驗結果可知，警員已告知異議人若拒測將會吊銷駕駛執照3
    年，並給異議人多次機會決定是否接受測試，且異議人亦有
    朋友到場與其討論是否接受測試，讓異議人決定是否接受測
    試之時間亦超過半小時之久，足認異議人已有充足之時間得
    考慮是否接受測試，然異議人卻仍為本件拒絕接受測試之違
    規行為，而以前詞置辯，難認為有理由，而不足採之。又汽
    車駕駛人因違反道路交通管理處罰條例及道路交通安全規則
    之規定，受吊銷駕駛執照處分時，吊銷其持有各級車類之駕
    駛執照，已如前述，異議人既有本件違規行為，依法即應吊
    銷其持有之各級車類駕駛執照，至異議人之職業、家庭經濟
    狀況等並非在審酌之列，雖堪可憫恕，但仍無從據為免罰之
    理由，故異議人以經吊銷大客車駕駛執照後，將陷入經濟困
    難等情請求僅吊銷小客車駕駛執照，依法尚礙難准許。
  (四)綜上所述，本件異議人確有拒絕接受道路交通管理處罰條例
    第35條第1項之酒精濃度測試檢定之行為，原處分機關依據
    道路交通管理處罰條例第35條第4項、第67條第2項規定（原
    處分漏載第67條第2項）及違反道路交通管理事件統一裁罰
    基準表之規定，裁處異議人罰鍰60,000元，吊銷駕駛執照，
    3 年內不得考領駕駛執照之處分，核無不當，本件異議為無
    理由，應予駁回。
五、據上論結，應依道路交通管理處罰條例第87條第2項、道路
    交通事件處理辦法第18條，裁定如主文。
中    華    民    國   100    年    9     月    30    日
                      交通法庭  法  官  林福來
以上正本證明與原本無異。
如不服本裁定，應於收受送達後5日內向本院提出抗告狀。（應
附繕本）
                                書記官  李淑惠
中    華    民    國   100    年    10    月    4     日